臺灣臺中地方法院民事判決　96年度勞簡上字第15號
上訴人　　　乙○○
被上訴人　　丁○○○○○○○○
　　　　　　　　　　　　2號
訴訟代理人　戊○○
　　　　　　丙○○○
上列當事人間請求給付資遣費等事件，上訴人對於民國96年7月
11 日本院沙鹿簡易庭94年度沙簡字第14號第一審判決各自提起
上訴，本院合議庭於96年12月7日言詞辯論終結，判決如下：
    主    文
原判決關於(一)命上訴人丁○○○○○○○○給付民國九十五年八
月三十一日之薪資新台幣伍佰壹拾壹元，及自民國九十五年九月
十四日起至清償日止，按年息百分之五計算之利息，暨該部分假
執行之宣告；(二)駁回上訴人乙○○後開第三項之訴部分，並除確
定部分外訴訟費用之裁判均廢棄。
上開廢棄(一)部分，上訴人乙○○在第一審簡易之訴駁回。
上訴人丁○○○○○○○○應再給付上訴人乙○○新台幣陸萬玖
仟玖佰陸拾元及自民國九十六年一月十日起至清償日止，按年息
百分之五計算之利息。
兩造其餘之上訴均駁回。
第一審 (除確定部分外)及第二審訴訟費用，由上訴人丁○○○
○○○○○負擔百分之九十八；餘由上訴人乙○○負擔。
    事實及理由
壹、程序部分：
    按訴之變更或追加，非經他造同意，不得為之，但有第255
    條第1項第2款至第6款情形，不在此限；又被告於訴之變更
    或追加無異議，而為本案之言詞辯論者，視為同意變更或追
    加，民事訴訟法第446條第1項、第255條第2項分別定有明文
    。故在第二審為訴之變更或追加者，如已徵得他造同意，或
    他造對於訴之變更或追加無異議而為本案之言詞辯論，即無
    不合。本件上訴人乙○○在原審依據勞動基準法第20條規定
    請求上訴人丁○○○○○○○○ (以下稱上訴人陳美連) 給
    付資遣費新台幣 (下同)69,960 元，嗣提起本件上訴同時追
    加依據勞動基準法第14條第1項第5款、第6款及第4項準用同
    法第17條之規定，請求上訴人陳美連給付資遣費69,960元，
    上訴人陳美連對該追加並無異議而為言詞辯論，揆諸前揭法
    條規定及說明，上開追加自應予准許，合先敘明。
貳、實體部分：
一、上訴人乙○○起訴主張其自民國91年4月8日受雇於訴外人陳
    秋火所經營之培育托兒所擔任司機工作，每月薪資15,000元
    ，嗣訴外人陳秋火於94年7月27日將該托兒所轉讓予上訴人
    陳美連經營，上訴人陳美連受讓該托兒所經營權之際曾留任
    上訴人乙○○繼續擔任司機工作，不料上訴人陳美連事後於
    94年8月20日不具任何理由違法公告將上訴人乙○○留職停
    薪，屬惡性解僱。上訴人乙○○於94年8月22日曾向上訴人
    陳美連申訴，但上訴人陳美連及其家人惱羞成怒，表示以後
    不再給付上訴人乙○○薪水，並請上訴人乙○○另謀高就，
    此後即拒絕給付94年9月1日起之薪資。上訴人乙○○於94年
    8月23日前往台中縣龍井鄉公所申請調解，並於同年8月30日
    調解，因雙方仍有爭執，調解並未成立。上訴人陳美連惡性
    不給付薪資，已違反勞動基準法之規定，上訴人乙○○自94
    年8月22日至95年8月31日終止勞動契約前都正常至托兒所停
    車場等候上班，但上訴人陳美連卻取走上訴人乙○○之卡片
    而不予上班打卡，亦不派遣工作予上訴人乙○○。上訴人乙
    ○○乃於95年7月27日寄發存證信函予上訴人陳美連，預告
    在同年8月31日終止勞動契約，因上訴人陳美連尚積欠下列
    項目金額：(一)上訴人乙○○任職期間自91年4月8日起至95年
    8月31日止，共計4年5個月，以最低基本工資每月15,840 元
    計算，上訴人陳美連應依勞動基準法第20條之規定 (嗣提起
    上訴又追加依同法第14條第1項第5款、第6款及第4項準用同
    法第17條規定)，給付上訴人乙○○4年又12分之5個月之平
    均工資之資遣費計69,960元【計算式：(15840×4)+(15840
    ×5/12)=69960】。(二)上訴人陳美連依據勞動基準法第38 條
    之規定，應給予上訴人乙○○特別休假，但上訴人陳美連均
    未辦理，亦未告知上訴人乙○○特別休假情事，使上訴人乙
    ○○受雇期間從未辦理特別休假，其自91年4月8日起至95
    年8月31日止，上訴人乙○○應休而未休之假共34天（91年4
    月8日起至92年4月7日止共7天，92年4月8日起至93年4月7日
    止共7天，93年4月8日起至94年4月7日止共10天，94年4月8
    日起至95年4月7日止共10天，以上合計共34天），累計不休
    假薪資為17,952元 (計算式：日薪528元×34=17952元)。(三)
    自94年9月1日起至95年8月31日止，共積欠12個月之薪資計
    190,080元（計算式：15840×12=190080）。(四)勞委會報請
    行政院核准之最低基本工資為每月15,840元，而上訴人乙○
    ○受雇托兒所期間每月只領15,000元，上訴人陳美連應再補
    足薪資每月840元或每日28元，其自91年4月8日起至94年8月
    31 日共應補足薪資34,216元。綜上所述，上訴人陳美連共
    積欠上訴人乙○○312,208元，迭經催討，上訴人陳美連仍
    拒不清償，爰請求上訴人陳美連如數給付及加付法定遲延利
    息之判決。
二、上訴人陳美連則以：(一)上訴人陳美連於94年7月27日與訴外
    人陳秋火訂立讓渡契約書，受讓培育托兒所之經營權，在讓
    渡書中並無商定留用舊有員工，現任在職員工均由被告重新
    聘用，並給予正式聘任書狀。又上訴人乙○○任職期間屢屢
    拒絕配合托兒所對工作之分配，並對所方人員厲聲斥喝，更
    多次於雨天駕駛娃娃車不願將車輛駛入距托兒所較近之門口
    ，致幼童及員工下車時均無辜遭受大雨淋濕，天氣熱亦不開
    啟冷氣，有危害孩童之舉動；又自94年8月23日起竟於其架
    設之公開網路上刊載標題以「乙○○被黑心托兒所違法解僱
    」之聳人聽聞之語句，於內文捏造不實情節散佈於眾，足以
    嚴重毀損上訴人陳美連之聲譽，上開文詞仍留置於網路上，
    繼續使不特定之多數人均得以共見共聞，造成上訴人陳美連
    無法承受之困擾及信用上之傷害，上訴人乙○○既違背員工
    應遵守之工作規則及倫理規範，並涉及誹謗工作單位及對負
    責人有重大侮辱之情事，上訴人陳美連依勞動基準法第12條
    第1項第2、4款之規定，無須預告即得終止勞動契約，上訴
    人陳美連並於94年9月1日口頭告知上訴人乙○○予以免職，
    再於同年11月11日以存證信函通知上訴人乙○○自同年9月1
    日起解聘情形，則兩造間之勞動契約在94年9月1日即告終止
    ，上訴人陳美連以上開事由終止兩造間之勞動契約，自無庸
    給付上訴人乙○○資遣費。乃上訴人乙○○於契約終止後，
    另行以存證信函表示在95年8月31日終止勞動契約，其終止
    契約之舉動尚不發生終止契約之效果，更遑論要求上訴人陳
    美連給付資遣費。(二)上訴人陳美連於94年7月27日受讓培育
    托兒所之經營權時，並未同意承受原經營者陳秋火所積欠之
    債務，上訴人乙○○主張在94年7月27日以前之不休假薪資
    ，縱認屬實，亦不應請求上訴人陳美連給付；至於在94年7
    月27日上訴人陳美連接手托兒所經營權之後，因上訴人乙○
    ○並未與上訴人陳美連協商排定，且其實際上自94年9月1日
    起即未再到托兒所上班，自不應再請求此段期間之不休假薪
    資。(三)承上所述，兩造間之勞動契約早在94年9月1日即經上
    訴人陳美連表示終止，上訴人乙○○自不得在契約終止後再
    請求94年9月1日起至95年8月31日止之薪資。(四)承上所述，
    上訴人陳美連於94年7月27日受讓培育托兒所之經營權時，
    並未同意承受原經營者陳秋火所積欠之債務，上訴人乙○○
    主張在94年7月27日以前未領足之薪資 (低於15,840元部分)
    ，縱認屬實，亦不應請求上訴人陳美連給付；至於上訴人陳
    美連在94年7月27日接手托兒所經營權之後，同意以每月15,
    840元計算上訴人乙○○之薪資等語資為抗辯。
三、本件原審對於上訴人乙○○之請求，關於自94年9月1日起至
    95年8月31日止之薪資共190,080元，及自94年7月27日起至
    94年8月31日止應補足薪資 (低於基本工資15,840元部分)共
    975元，暨如附表所示之金額自該表所載利息起算日起至清
    償日止按年息5%計算之利息部分，判決上訴人乙○○勝訴，
    並依職權宣告假執行；而駁回上訴人乙○○其餘之請求。上
    訴人乙○○對其敗訴部分提起上訴後，嗣又撤回對於94年7
    月27日 (上訴人陳美連接手經營托兒所)以前之不休假薪資
    及應補足薪資 (低於最低基本工資)部分上訴，又對於自94
    年7月27日起至95年8月31日止之不休假薪資減縮請求為5,28
    0元，並聲明：(一)原判決關於駁回上訴人乙○○後開第二項
    之訴部分廢棄，(二)對造上訴人應再給付上訴人乙○○75,240
    元及自原審追加書狀送達翌日即96年1月10日起至清償日止
    按年息5%計算之利息，(三)駁回對造人之上訴。上訴人陳美連
    則對其敗訴部分提起上訴後，又撤回關於原審判命其補足自
    94 年7月27日起至同年8月31日止之薪資共975元部分之上訴
    ，並聲明：(一)原判決關於上訴人陳美連給付超過975元部分
    ，及該部分假執行之宣告，暨命上訴人陳美連所負擔訴訟費
    用之裁判均廢棄，(二)上開廢棄部分，駁回對造人在第一審之
    訴，(三)駁回對造人之上訴。
四、本院得心證之理由：
  (一)本院分別於96年8月30日、96年9月3日送達「試行爭點整理
    表」予兩造，嗣於96年9月28日協同兩造試行整理並簡化爭
    點結果如下：
    1.下列事實為兩造所不爭執，本院採為判決之基礎：
      (1)上訴人乙○○自91年4月8日受雇於培育托兒所擔任司機
        工作，每月薪資15,000元，培育托兒所最初之負責人為
        訴外人陳秋火，嗣訴外人陳秋火於94年7月27日將該托
        兒所轉讓予上訴人陳美連經營 (原審卷第95至97頁之讓
        渡契約書為真正)。
      (2)上訴人陳美連受讓培育托兒所之經營權後，仍繼續留用
        上訴人乙○○擔任司機工作。
      (3)上訴人陳美連在94年7月27日至94年8月31日為止，仍按
        每月15,000元發給上訴人乙○○薪資；但自94年9月1日
        起即未再發給上訴人乙○○薪資。
      (4)上訴人乙○○受僱培育托兒所擔任司機工作期間，並未
        辦理特別休假。
      (5)上訴人陳美連曾於94年11月11日以存證信函向上訴人乙
        ○○表示自94年9月1日起終止雙方之勞動契約，該存證
        信函並於當日送達上訴人乙○○收受，原審卷第30、31
        頁所示之存證信函為真正。
      (6)上訴人乙○○曾於95年7月27日以存證信函向上訴人陳
        美連預告自95年8月31日終止雙方間之勞動契約，並於
        當日送達上訴人陳美連收受，原審卷第68至70頁所示之
        存證信函為真正。
      (7)兩造明白其間之勞動契約有勞動基準法之適用，本院爰
        不再著墨說明此部分之法律適用關係。
    2.本件之爭執要點在於 (已刪除兩造撤回上訴部分之爭執事
      項)：
      (1)兩造間之勞僱契約已否終止？何時終止？究係上訴人乙
        ○○主張預告在95年8月31日終止時發生效力？抑或上
        訴人陳美連抗辯因上訴人乙○○在網路散佈毀損名譽情
        事及不遵守工作規則、不配合工作等而以存證信函表示
        在94年9月1日終止時發生效力？或者其他時間？
      (2)上訴人乙○○請求上訴人陳美連給付自94年9月1日起至
        95 年8月31日止之薪資190,080元 (15840x12=190080元
        )，有無理由？
      (3)上訴人乙○○請求上訴人陳美連給付資遣費69,960元(
        任職年資4年5月x最低薪資15840元=69960 元)，有無理
        由？
      (4)上訴人乙○○對於94年7月27日以後之特別休假，是否
        與上訴人陳美連協商排定，因而可歸責於上訴人陳美連
        之事由致未能休假？上訴人乙○○請求上訴人陳美連給
        付自94年7月27日以後之特別休假獎金5,280元，有無理
        由？
  (二)茲說明本院對於本件爭執要點之判斷理由如下：
    1.本件兩造間之勞動契約何時終止？
      (1)上訴人陳美連之終止行為並不發生終止契約之效力：
        按勞動基準法第11條至第13條關於雇主終止勞動契約之
        規定，其對雇主終止勞動契約之事由，係採取列舉形式
        ，亦即採法定事由制，勞工非有該法規定之終止事由，
        雇主不得任意終止勞動契約，且勞資雙方如對於有無終
        止事由發生爭執時，依舉證責任分配之原則，自應由雇
        主就所主張之特定終止事由先負證明之責。本件上訴人
        陳美連抗辯上訴人乙○○在受雇期間有勞動基準法第12
        條第1項第2款、第4款所規定情事，已為上訴人乙○○
        所否認，而勞動基準法第12條第1項第2款所稱之「對於
        雇主、雇主家屬、雇主代理人或其他共同工作之勞工有
        重大侮辱之行為者」，應就具體事件，衡量受侮辱者（
        即雇主、雇主家屬、雇主代理人或其他共同工作之勞工
        ）所受侵害之嚴重性，並斟酌勞工及受侮辱者雙方之職
        業、教育程度、社會地位、行為時所受之刺激、行為時
        之客觀環境及平時使用語言之習慣等一切情事為綜合之
        判斷，尤應審視該勞工之侮辱行為是否已達嚴重影響勞
        動契約之繼續存在以為判斷之準繩；該條第1項第4款所
        稱之「違反勞動契約或工作規則，情節重大者」，應指
        因該事由導致勞動關係之進行受到重大干擾，而有賦予
        僱主立即終止勞動契約關係權利之必要而言。經查：上
        訴人陳美連所辯上訴人乙○○於公開網路上刊載標題為
        「乙○○被黑心托兒所違法解僱」之文章，細譯其內容
        ，均係記錄其受聘僱之狀況、與資方即該托兒所互動之
        情形，及自己經歷之勞資糾紛，尚難認有誇大不實而重
        大侮辱雇主之情事；且上訴人陳美連曾以此向檢察官提
        出誹謗告訴，經檢察官偵查後認為上訴人乙○○記載之
        內容並無不實，客觀上是否有誹謗之行為，並非無疑，
        且其因不滿資方之聘僱條件及遭資方留職停薪，本於事
        實為其個人感受之陳述，主觀上難認有何誹謗之犯意而
        作成不起訴處分確定在案，有臺灣臺中地方法院檢察署
        95年度偵字第10427號不起訴處分書在卷可按，依上開
        說明，自難認為上訴人乙○○在網路上刊載上開文章之
        行徑，已構成對雇主、雇主家屬、雇主代理人或其他共
        同工作之勞工有重大侮辱之行為，與勞動基準法第12
        條第1項第2款規定之要件不符。又上訴人陳美連抗辯上
        訴人乙○○違反工作規則及倫理規範乙節，上訴人陳美
        連並未提出托兒所員工應遵守之工作規則，且參酌證人
        即托兒所主任張簡汝媄於原審證稱：伊是上訴人乙○○
        之主管，上訴人乙○○曾有戶外教學缺席情形，並常常
        指示托兒所員工應如何做，亦曾吆喝伊等，其他則無特
        別之情事，亦無重大違反工作規則情形等語；而證人即
        托兒所老師陳淑姝於原審證述：上訴人乙○○夏天開車
        常不開冷氣，下課時如遇下雨天，上訴人乙○○開車只
        開到巷口，不開到小朋友家門口，如到下班時間，就不
        願意加班，不會考量小朋友的狀況，以他自己之利益為
        考量等語，足見上訴人乙○○從事駕駛工作雖常以自己
        主觀意思為依歸，而忽略他人對其工作更進一步之期待
        ，惟上訴人陳美連既未提出關於上訴人乙○○之具體工
        作規則，亦無證據證明上訴人乙○○有危害學童安全之
        舉動，客觀上尚難認為上訴人乙○○上開行為已違反工
        作規則或勞動契約達到「情節重大」之條件，此與勞動
        基準法第12條第1項第4款規定不符。此外，上訴人陳美
        連即未再舉何證據證明其具備終止本件勞動契約之事由
        ，雖上訴人乙○○提起上訴後聲請傳喚之證人即培育托
        兒所之司機甲○○證述：對於上訴人乙○○在培育托兒
        所上班期間之工作態度、有無重大違規、是否全勤等情
        ，均不了解等語，但依上開說明，上訴人陳美連對於自
        己是否具備終止勞動契約之事由應先負證明之責，其既
        不能舉證以實其說，此部分所辯自不足採。準此，
        本件上訴人陳美連並不具備法定列舉終止勞動契約之事
        由，其雖曾先後於94年9月1日及同年11月11日以口頭、
        存證信函通知上訴人乙○○自同年9月1日起終止勞動契
        約等情，兩造間之勞動契約仍不發生終止之效果。
      (2)上訴人乙○○於95年7月27日以存證信函向上訴人陳美
        連預告在95年8月31日終止雙方間之勞動契約，兩造間
        之勞動契約因而發生終止效果：
        勞動基準法關於雇主終止勞動契約固採取法定事由制；
        但對於勞工終止勞動契約之規定，則僅區分須預告終止
        契約及得不經預告終止契約 (該法第14條、第15條規定
        參照)，而不限制其終止勞動契約之事由。須預告終止
        契約者，於預告期間屆滿後始發生終止效果；得不經預
        告終止契約者，本無需預告期間逕行終止契約，但如勞
        工仍預告終止期間，則於該預告期間屆滿時發生終止效
        果。本件兩造間之勞動契約自94年9月1日起仍繼續存在
        ，已詳如前述，又上訴人乙○○曾於95年7月27日以存
        證信函向上訴人陳美連預告自95年8月31日終止雙方間
        之勞動契約，該存證信函並於當日送達上訴人陳美連收
        受等情，為兩造所不爭執，本院審酌上訴人乙○○上開
        預告終止勞動契約之期間，已逾勞動基準法第15條第2
        項準用同法第16條第1項第3款規定之「30日」期間，是
        不論本件上訴人乙○○終止勞動契約之事由須否經「預
        告」程序 (本院認為上訴人乙○○主張依勞動基準法第
        14條第1項第5款之規定逕行終止勞動契約為可採，其理
        由留待下列請求資遣費項下說明)，兩造間之勞動契約
        均因上訴人乙○○以前揭存證信函表示終止勞動契約，
        而自95年8月31日發生終止之效果。
    2.上訴人乙○○請求上訴人陳美連給付自94年9月1日至95
      年8月31日止之薪資190,080元部分：
      承上所述，兩造間之勞動契約自94年9月1日起至95年8月
      30日止仍繼續存在，嗣於95年8月31日始發生終止效力。
      則上訴人陳美連居於勞動契約之雇主地位，在兩造間之勞
      動契約仍存續期間自負有給付上訴人乙○○薪資之義務。
      又依民法第487條規定，僱用人受領勞務遲延者，受僱人
      無補服勞務之義務，仍得請求報酬，民法第487條前段定
      有明文。又雇主不法解僱勞工，應認其拒絕受領勞工提供
      勞務之受領勞務遲延，勞工無補上開期間服勞務之義務，
      並得依原定勞動契約請求該期間之報酬，最高法院89年度
      台上字第1405號判決意旨闡釋甚明。本件上訴人陳美連先
      後於94年9月1日及同年11月11日以口頭、存證信函通知上
      訴人乙○○自同年9月1日起終止勞動契約並不發生終止效
      果，詳如前述，上訴人陳美連既已非法表示解僱上訴人乙
      ○○在先，顯然已預示其拒絕受領上訴人乙○○所提供之
      勞務，其受領上訴人乙○○提供之勞務遲延，則依上開說
      明，上訴人乙○○雖無補服勞務之義務，但仍得請求自94
      年9月1日起至95年8月30日止之薪資計189,569元【計算式
      ：(18540x11)+(15840x30/31)=189569元，元以下四捨五
      入】，至於兩造間之勞動契約在95年8月31日既已發生終
      止之效力，上訴人陳美連即無再給付該日薪資之義務，上
      訴人乙○○請求給付該日薪資511元 (計算式：15840/31=
      511元，元以下四捨五入)，於法無據。
    3.上訴人乙○○請求給付資遣費69,960元部分：
      按有左列情形之一者，勞工得不經預告終止契約：五雇主
      不依勞動契約給付工作報酬，或對於按件計酬之勞工不供
      給充分之工作者；第17條規定於本條終止契約準用之；又
      雇主依前條終止勞動契約者，應依左列規定發給勞工資遣
      費：一在同一雇主之事業單位繼續工作，每滿一年發給相
      當於一個月平均工資之資遣費。二依前款計算之剩餘月數
      ，或工作未滿一年者，以比例計給之。未滿一個月者以一
      個月計。勞動基準法第14條第1項第5款、第4項、第17條
      分別定有明文。是勞工終止契約時，如有勞動基準法第14
      條第1項第5款事由時，得準用同法第17條規定請求雇主給
      付資遣費。本件兩造間之勞動契約自94年9月1日起至95年
      8月30日止仍繼續存在，上訴人陳美連居於勞動契約之雇
      主地位仍負有給付上訴人乙○○薪資之義務，詳如前述，
      而上訴人陳美連對於上開薪資，屢經上訴人乙○○催索、
      聲請調解等，迄仍未給付予上訴人乙○○等情，亦為上訴
      人陳美連所不爭執，其符合上開勞動基準法之規定，事理
      至明。故上訴人乙○○以此為由，於95年7月27日以存證
      信函向上訴人陳美連預告自95年8月31日終止雙方間之勞
      動契約後，自得依據勞動基準法第14條第4項規定準用同
      法第17條規定，請求上訴人陳美連給付資遣費。又上訴人
      陳美連受讓培育托兒所之經營權後，仍繼續留用上訴人乙
      ○○擔任司機工作，為兩造所不爭執，則依勞動基準法第
      20條之規定，上訴人陳美連對於上訴人乙○○在訴外人陳
      秋火經營培育托兒所期間之工作年資，應繼續予以承認，
      準此，計算本件依勞動基準法第14條第4項準用同法第17
      條資遣費之工作年資時，應自91年4月8日起至95年8月30
      日止，共4年又5個月，其得請求4又5/12個月之平均工資
      。又上訴人乙○○依勞動基準法第14條準用同法第17規定
      計算之月平均工資為15,840元，亦為兩造所不爭執。依此
      計算結果，上訴人乙○○得請求之資遣費為69,960元【計
      算式：(15840x4)+(15840x5/12)=69960元】。
    4.上訴人乙○○請求自94年7月27日起至95年8月31日止之特
      別休假而未休之薪資5,280元部分：
      按勞工在同一雇主或事業單位，繼續工作滿一定期間者，
      每年應依規定給予勞工特別休假，勞動基準法第38條定有
      明文。而勞工繼續工作滿一定期間後所取得特別休假之權
      利，參酌法條規定之文言，其性質應屬一種債權 (臺灣勞
      動法學會所編之「勞動基準法釋義-施行二十年之回顧與
      展望」第322頁參照)。又勞工取得特別休假之債權後其辦
      理休假程序，依勞動基準法施行細則第24條第1項第2款、
      第3款規定，特別休假日期應由勞雇雙方協商排定之；特
      別休假因年度終結或終止契約而未休者，其應休未休之日
      數，雇主應發給工資。勞工取得特別休假之權利，其性質
      既屬對於雇主之一種債權，則勞工在年度終結或終止契約
      發生未能享受特別休假之利益情形，而請求雇主發給未休
      日數之工薪時，解釋上仍以該「應休未休」之情形，係可
      歸責於雇主之事由為限，否則，如係勞工自己捨棄特別休
      假之利益，即不可再請求發給未休日數之工薪。行政院勞
      工委員會 (八二)台勞動二字第44064號函釋意旨，亦認為
      「勞動契約終止時，勞工尚未休完之特別休假如係勞工應
      休能休而不休者，則非屬可歸責於雇主之原因，雇主可不
      發給未休完特別休假日數之工資」等語。經查：本件上訴
      人乙○○從未曾與上訴人陳美連協商排定特別休假等情，
      已據上訴人乙○○陳述在卷 (本院96年11月1日準備程序
      筆錄第3頁參照)；再參酌兩造間之勞動契約係因上訴人乙
      ○○表示終止而發生消滅之效果，詳如前述，則上訴人乙
      ○○對於本件勞動契約將於何時終止乙節，並無不能掌握
      之情形，其明知兩造間之勞動契約將於95年8月31日發生
      終止效力，卻仍不與上訴人陳美連協商排定特別休假，主
      觀上顯有捨棄特別休假利益之意思，且在客觀上，該應休
      未休之事由，實不可歸責於上訴人陳美連，上訴人乙○○
      自無再請求給付未休日數工資之權利。況且，上訴人乙○
      ○自94年8月22下午以後，即因上訴人陳美連拒絕受領勞
      務而未曾提供任何勞務工作，此段期間，上訴人乙○○無
      庸提供勞務而仍得請求給付薪資，詳如前述，其外觀上已
      處於相當於「休假」之狀態，上訴人乙○○並無受有未休
      「特別休假」之損失，其請求上訴人陳美連再發給未休日
      數工資5,280元，殊嫌無據。
  (三)綜上所述，上訴人乙○○提起本件訴訟，原審為其一部勝訴
    、一部敗訴之判決，兩造分別就其部分敗訴提起上訴：其一
    ，上訴人乙○○基於兩造間之勞動契約法律關係請求給付薪
    資部分 (即上訴人陳美連提起上訴部分)：上訴人乙○○請
    求給付自94年9月1日起至95年8月30日止之薪資計189,569元
    及其法定遲延利息部分，為有理由，應予准許；上訴人乙○
    ○請求給付95年8月31日當天之薪資511元及其法定遲延利息
    部分，尚嫌無據，不應准許。原審就上開不應准許部分，判
    命上訴人陳美連給付，並依職權為假執行之宣告，尚有未洽
    ，上訴人陳美連指摘原判決此部分不當，求予廢棄，為有理
    由，爰由本院將原判決此部分予以廢棄改判如主文第二項所
    示；至於上開應准許部分，原審判命上訴人陳美連給付，並
    依職權為假執行之宣告，核無違誤，上訴人陳美連就此部分
    ，仍執陳詞，指摘原判決不當，求予廢棄改判，為無理由，
    應駁回其上訴。其次，上訴人乙○○請求給付資遣費及不休
    假薪資部分 (即上訴人乙○○上訴部分)：上訴人乙○○基
    於勞動基準法第14條第1項第5款規定終止與上訴人陳美連間
    之勞動契約，自得依勞動基準法第14條第4項準用同法第17
    條之規定，請求上訴人陳美連給付資遣費69,960元，詳如前
    述。又資遣費應於勞動契約終止後30日內發給；而給付有確
    定期限者，債務人自期限屆滿時起，負遲延責任；又遲延之
    債務，以支付金錢為標的者，債權人得請求依法定利率計算
    之遲延利息，勞動基準法施行細則第8條、民法第229條第1
    項、第233條第1項前段分別定有明文，從而，上訴人乙○○
    請求上訴人陳美連給付資遣費69,960元，及自原審追加書狀
    送達翌日即96年1月10日起至清償日止按年息5%計算之利息
    ，洵屬有據，應予准許；至於上訴人乙○○請求給付不休假
    薪資5,280元部分，於法不符，不應准許。原審就上開應准
    許部分，不及審酌上訴人仍得依據勞動基準法第14條第4項
    準用同法第17條規定作為請求權基礎，而為上訴人乙○○敗
    訴之判決，尚有未洽，上訴人乙○○求予廢棄改判，為有理
    由，爰由本院予以廢棄改判如主文第三項所示；至於上開人
    乙○○請求不休假薪資部分，原審判決駁回上訴人乙○○之
    請求，經核於法並無不符，上訴人乙○○就此部分，仍執陳
    詞，指摘原判決不當，求予廢棄改判，為無理由，應駁回其
    上訴。
  (四)本件事證已臻明確，兩造其餘陳述及攻防，或對於判決之結
    果不生影響，或與本件爭執事項無涉，爰無庸一一論列，附
    此敘明。
參、訴訟費用負擔之依據：民事訴訟法第79條。
中　　華　　民　　國　　96　　年　　12　　月　　21　　日
              民事第三庭  審判長法  官  林洲富
                                法  官  郭佳瑛
                                法  官  王永春
正本係照原本作成。
本判決不得再上訴。
中　　華　　民　　國　　96　　年　　12　　月　　21　　日
                                書記官  鄭淑英
┌───────────────────────────┐
│臺中地方法院96年度勞簡上字第15號判決附表：            │
├────────┬───────┬──────────┤
│ 項目           │   金額（元） │  利息起算日        │
├────────┼───────┼──────────┤
│94.7.27～94.8.31│              │起訴狀繕本送達翌日即│
│ 應補足之工資   │    975       │  94.11.16          │
├────────┼───────┼──────────┤
│ 94年9月工資    │  15840       │  同上              │
├────────┼───────┼──────────┤
│ 94年10月工資   │  15840       │  同上              │
├────────┼───────┼──────────┤
│ 94年11月工資   │  15840       │  94.12.14          │
├────────┼───────┼──────────┤
│ 94年12月工資   │  15840       │  95.1.14           │
├────────┼───────┼──────────┤
│ 95年1月工資    │  15840       │  95.2.14           │
├────────┼───────┼──────────┤
│ 95年2月工資    │  15840       │  95.3.14           │
├────────┼───────┼──────────┤
│ 95年3月工資    │  15840       │  95.4.14           │
├────────┼───────┼──────────┤
│ 95年4月工資    │  15840       │  95.5.14           │
├────────┼───────┼──────────┤
│ 95年5月工資    │  15840       │  95.6.14           │
├────────┼───────┼──────────┤
│ 95年6月工資    │  15840       │  95.7.14           │
├────────┼───────┼──────────┤
│ 95年7月工資    │  15840       │  95.8.14           │
├────────┼───────┼──────────┤
│ 95年8月工資    │  15840       │  95.9.14           │
├────────┼───────┼──────────┤
│   合計         │ 191055       │                    │
└────────┴───────┴──────────┘
